【裁判字號】    95,訴,2407
【裁判日期】    950817
【裁判案由】    偽造文書等
【裁判全文】
臺灣高雄地方法院刑事判決              95年度訴字第2407號
公  訴  人  臺灣高雄地方法院檢察署檢察官
被      告  甲○○
            乙○○
                    （現羈押於臺灣高雄看守所）
上列被告因偽造文書等案件，經檢察官提起公訴（95年度偵字第
6578號），本院判決如下：
    主  文
甲○○共同連續攜帶兇器竊盜，累犯，處有期徒刑壹年貳月。扣
案之橘紅色T 型扳手壹支沒收。
乙○○共同連續攜帶兇器竊盜，處有期徒刑拾月。扣案之橘紅色
T 型扳手壹支沒收。
    事  實
一、甲○○前因違反肅清煙毒條例案件，經本院分別判處應執行
    有期徒刑4 年2 月、3 年4 月，上開2 案接續執行，於民國
    86年5 月12日縮短刑期假釋出監，於90年9 月11日假釋付保
    護管束期滿，未被撤銷假釋而均已執行完畢論。甲○○詎不
    知悔改，或單獨（即事實一(二)、(三)）、或與乙○○（即事實
    (一)、(四)），均意圖為自已不法所有，基於竊盜之概括犯意及
    犯意聯絡，連續於下述時、地竊取他人財物：
    (一)於95年2 月7 日上午10時許，由乙○○駕駛車牌號碼145-
      NQ號營業用小客車搭載甲○○，前往高雄縣仁武鄉○○村
      ○○○路14號對面空地，其等物色目標後，由甲○○攜帶
      其所有客觀上足以傷害人之生命、身體而具危險性之橘紅
      色T 型扳手1 支，以該扳手開啟車門並啟動電門之方式，
      竊取丁○○所有之車牌號碼EP-1695 號、引擎號碼為1VK1
      3E8PU094480 號之TOYOTA牌自小客車1 輛，得手後，甲○
      ○隨即將該車駛離現場，並將竊得之車輛藏放於不知情之
      蘇勇益（另為不起訴之處分）開設於高雄市小港區○○○○
      路27路口之「詮響汽車修護廠」內，將該車零件拆解出售
      牟利；
    (二)於95年2 月12日晚間11時許，甲○○攜帶上開橘紅色T 型
      扳手1 支，前往高雄縣鳳山市○○路○○街口，以該扳手
      開啟車門並啟動電門之方式，竊取葉善源所有之車牌號碼
      ZJ-0565 號、車身號碼0000000P0000000 號之VOLVO 牌自
      小客車1 部，得手後，並基於變造私文書之犯意，以不詳
      方式，將該車車身號碼「0000000P0000000 」變造為「00
      00000P0000000 」號後，卸下該車車殼裝置於不知情之何
      信都（另案經檢察官為不起訴之處分）所有之車牌號碼YX
      -0187 號VOLVO 牌同型自小客車上（該車車身號碼即為00
      00000P0000000） ，足生損害於葉善源及監理機關對車籍
      管理之正確性；
    (三)於95年2 月13日下午4 時許，甲○○攜帶上開橘紅色T 型
      扳手，前往高雄市○○○路50巷口，以該扳手拆解之方式
      ，竊取沈靜濤所有之車牌號碼XU-6023 號自小客車車牌1
      面，得手後將該車牌攜回前述「詮響汽車修護廠」；
    (四)於95年2 月21日某時，由乙○○駕駛上開營業用小客車搭
      載甲○○前往高雄市○鎮區○○路94巷口，由甲○○攜帶
      上開橘紅色T 型扳手，以該扳手開啟車門並啟動電門之方
      式，竊取陳佩伶所有、現由陳彥明使用之車牌號碼N6-372
      2 號國瑞牌白色自小客車1 部，得手後甲○○將該車開回
      「詮響汽車修護廠」內藏放，並將前開竊得之XU-6023 號
      車牌懸掛於該車前方。嗣警於95年2 月21日下午16時30分
      ，持臺灣高雄地方法院所核發之搜索票，前往上開「詮響
      汽車修護廠」執行搜索之際，當場查獲甲○○與乙○○，
      並扣得甲○○所有之橘紅色T 型扳手1 支。
二、案經高雄縣政府警察局林園分局報請臺灣高雄地方法院檢察
    署檢察官偵查起訴。
    理  由
一、本件被告甲○○、乙○○所犯為死刑、無期徒刑、最輕本刑
    為3 年以上有期徒刑以外之罪，其於準備程序進行中，就被
    訴事實為有罪之陳述，經告知簡式審判程序之旨，並聽取當
    事人之意見後，本院合議庭裁定由受命法官獨任進行簡式審
    判程序，合先敘明。
二、上揭事實，業據被告等於本院審理時坦承不諱，核與證人即
    被害人丁○○、葉善源、沈靜濤、丙○○及「詮響汽車修護
    廠」負責人蘇勇益於警詢之證詞相符，並有贓物認領收據、
    照片附卷可考，以及橘紅色T 型扳手1 支扣案可資佐證。被
    告等上開自白與事實相符，自可採為認定事實之證據，被告
    等上開犯行均堪以認定。本件事證明確，應予依法論科。
三、論罪部分：
    (一)按刑法第321 條第1 項第3 款之攜帶兇器竊盜罪，係以行
      為人攜帶兇器竊盜為其加重條件，此所謂兇器，其種類並
      無限制，凡客觀上足對人之生命、身體、安全構成威脅，
      具有危險性之兇器均屬之（最高法院79年臺上字第5253號
      判例參照）。查扣案之橘紅色T 型扳手1 支末端銳利，質
      地堅硬，經本院當庭勘驗無誤，並有照片附卷可考（見本
      院卷第37頁、第43頁），足見被告所攜帶之上開工具，依
      社會一般觀念均足以對人之生命、身體安全構成威脅，在
      客觀上顯然具有危險性，應屬兇器。核被告甲○○於事實
      一(一)、(三)、(四)所為，被告乙○○於事實一(一)、(四)所為均係
      犯刑法第321 條第1 項第3 款攜帶兇器竊盜罪；被告甲○
      ○於事實一(二)所為則係犯攜帶兇器竊盜罪及同法第21 0條
      之變造私文書罪。
    (二)比較新舊法部分：
      1.按被告甲○○行為後，刑法第55條後段之牽連犯規定亦
        經刪除，並於95年7 月1 日施行。是於新法修正施行後
        ，被告甲○○所為攜帶兇器竊盜、變造私文書之犯行，
        即須分論併罰。比較新舊法之規定，修正後之規定對於
        被告較為不利，依刑法第2 條第1 項之規定，自應適用
        行為時且較有利於被告甲○○之法律，即修正前刑法第
        55 條 後段之規定，從較重之攜帶兇器竊盜罪論處較對
        被告甲○○有利。
      2.又刑法第56條連續犯之規定業於94年1 月7 日修正刪除
        ，並於95年7 月1 日施行。是於新法修正施行後，被告
        之數犯罪行為，即須分論併罰。此刪除雖非犯罪構成要
        件之變更，但顯已影響行為人刑罰之法律效果，自屬法
        律有變更，依新法第2 條第1 項規定，比較新、舊法結
        果，仍應適用較有利於被告之行為時法律即舊法論以連
        續犯。
      3.綜合上述各條文修正前、後之比較，揆諸修正後刑法第
        2 條第1 項前段、後段規定之「從舊、從輕」原則，自
        應適用被告行為時之法律，即修正前刑法之相關規定予
        以論處。
    (三)被告2 人就事實一(一)、(四)之竊盜犯行間，有犯意之聯絡及
      行為之分擔，應論以共同正犯。被告甲○○於事實一(二)所
      犯攜帶兇器竊盜罪及變造私文書罪之間，有方法目的之牽
      連關係，應依修正前刑法第55條規定，從一重論以攜帶兇
      器竊盜罪論處。又被告甲○○就事實一(一)至(四)之4 次竊盜
      犯行、被告乙○○就事實一(一)、(四)之2 次竊盜犯行，均時
      間緊接，犯罪構成要件相同，顯係均基於概括犯意為之，
      為連續犯，應依修正前刑法第56條規定，各論以一攜帶兇
      器竊盜罪，並均依法加重其刑。
四、科刑及沒收部分：
    (一)又被告甲○○行為後，刑法第47條將原「受期徒刑之執行
      完畢，或受無期徒刑或有期徒刑一部之執行而赦免後，5
      年以內再犯有期徒刑以上之罪者，為累犯，加重本刑至二
      分之一。」之規定，於94年1 月7 日修正為刑法第47條第
      1 項，修正後之新規定為「受徒刑之執行完畢，或一部之
      執行而赦免後，5 年以內故意再犯有期徒刑以上之罪者，
      為累犯，加重本刑至二分之一。」上開修正後之新規定已
      於94年2 月2 日經總統公布，而於95年7 月1 日生效施行
      ；被告前因違反肅清煙毒條例案件，經本院分別判處應執
      行有期徒刑4 年2 月、3 年4 月，上開2 案接續執行，於
      86年5 月12日縮短刑期假釋出監，於90年9 月11日假釋保
      護管束期滿，未被撤銷假釋而均已執行完畢論，此有臺灣
      高等法院被告前案紀錄表及臺灣高雄地方法院檢察署刑案
      資料查註紀錄表各1 份在卷可稽，其於5 年以內故意再犯
      本件有期徒刑以上之罪，不論依修正前之刑法第47條，或
      修正後之刑法第47條第1 項之規定，均構成累犯，對被告
      甲○○而言並無有利或不利之情形，自不生新舊法比較之
      問題，應逕依修正前之刑法第47條規定加重其刑，並遞加
      重之。
    (二)本院審酌被告2 人正值壯年，不思上進，以可供兇器使用
      之扳手恣意竊取他人車輛，將汽車零件變賣供己花用，被
      告甲○○更變造汽車車身號碼，致生損害於汽車所有人及
      監理機關管理車籍之正確性，對於被害人所造成之損失、
      及整個社會治安及經濟，影響非微；另被告犯後均坦承犯
      行，部分失竊車輛、車牌經被害人領回，被告甲○○所犯
      竊盜案件達4 件，居於持工具竊車之重要主導角色，被告
      乙○○則與被告甲○○共犯2 件竊盜案件，其駕車搭載被
      告甲○○前往竊車地點，徵之犯罪情節、分工角色顯較被
      告甲○○輕微等一切情狀，分別量處如主文所示之刑。
    (三)扣案之橘紅色T 型扳手1 支，為被告甲○○所有供竊盜所
      用之物，經被告甲○○於本院證述明確，並依責任共同沒
      收理論，就被告2 人均併依刑法第38條第1 項第2 款規定
      ，予以宣告沒收。至其他扣案之音響、擴大器、工具1 批
      等物，均與本案被告犯行無關，則不予宣告沒收，附此敘
      明。
據上論斷，應依刑事訴訟法第273 條之1 第1 項、第299 條第1
項前段，刑法第2 條第1 項前段、第28條、修正前第56條、第
210 條、第321 條第1 項第3 款、修正前第55條、修正前第47條
、第38條第1 項第2 款，判決如主文。
中    華    民    國    95    年    8     月    17    日
                  刑事第六庭    法  官  楊佩蓉
上正本證明與原本無異
如不服本判決，應於判決送達後10日內，向本院提出上訴狀。
中    華    民    國    95    年    8     月    17    日
                                書記官  黃國忠
附錄本案判決論罪科刑法條：
中華民國刑法第210條
偽造、變造私文書，足以生損害於公眾或他人者，處5 年以下有
期徒刑。
中華民國刑法第321條
犯竊盜罪而有左列情形之一者，處6 月以上、5 年以下有期徒刑
：
一  於夜間侵入住宅或有人居住之建築物、船艦或隱匿其內而犯
    之者。
二  毀越門扇、牆垣或其他安全設備而犯之者。
三  攜帶兇器而犯之者。
四  結夥三人以上而犯之者。
五  乘火災、水災或其他災害之際而犯之者。
六  在車站或埠頭而犯之者。
前項之未遂犯罰之。


司法院資訊處製作；財團法人民間司法改革基金會備份。
